# 关联交易披露问题

提问人：WCC12345WCC 时间：2017-02-17 18:48:05
请教陈版：A上市公司持有B公司90%股权，C集团公司持有B公司10%股权，B公司与C集团有关联往来，与C集团的子公司有关联交易，请问A上市公司披露关联交易和往来时是否需要将C集团的往来款及C集团的子公司的交易披露

回答人：chenyiwei
如果C可以对B具有重大影响，则C集团及其子公司是A上市公司合并报表层面的关联方，但在披露关联交易时，仅限于与其可施加重大影响的部分（B）之间的往来和交易。 如果C对B无重大影响，则C不属于A合并范围层面的关联方。

提问人：WCC12345WCC 时间：2017-02-17 18:51:17
A上市公司与C集团本身无关联关系，只是因为B公司的10%股权才有关系

回答人：chenyiwei
是这样理解。可对子公司具有重大影响的少数股东在合并报表层面应作为关联方。